【裁判字號】    91,上訴,1231
【裁判日期】    920128
【裁判案由】    毒品危害防制條例
【裁判全文】
臺灣高等法院臺中分院刑事判決          民國九十一年度上訴字第一二三一號
    上  訴  人  臺灣苗栗地方法院檢察署檢察官
    被      告  甲○○  女  民.
右上訴人因被告毒品危害防制條例案件，不服臺灣苗栗地方法院中華民國九十一年五
月二十八日第一審判決（民國九十一年度訴字第一七七號，起訴案號：臺灣苗栗地方
法院檢察署民國九十一年度毒偵字第一三三、三三０號），提起上訴，本院判決如左
：
    主    文
原判決撤銷。
甲○○連續施用第一級毒品，處有期徒刑陸月，如易科罰金，以佰元折算壹日，扣
案之第一級毒品海洛因粉末伍包、淨重肆點壹公克沒收銷燬之。又連續施用第二級
毒品，處有期徒刑肆月，如易科罰金，以佰元折算壹日，扣案之安非他命粉末捌包
、淨重拾肆點柒捌公克沒收銷燬之，安非他命吸食器壹組及玻璃吸食器壹支均沒收。
應執行有期徒刑捌月，如易科罰金，以佰元折算壹日。扣案之第一級毒品海洛因粉
末伍包，淨重肆點壹公克，安非他命粉末捌包淨重拾肆點柒捌公克均沒收銷燬之，
安非他命吸食器壹組及玻璃吸食器壹支均沒收。
    事    實
一、甲○○於民國（下同）八十七年間，因違反麻醉藥品管理條例案件，經原審法院
    以八十七年度毒聲字第七四七號，裁定送勒戒處所觀察、勒戒後，認有繼續施用
    毒品之傾向，以八十八年度毒聲字第一八六號，裁定令入戒治處所強制戒治，嗣
    於八十八年五月三十一日，經八十八年度毒聲字第六五四號，裁定停止戒治而交
    付保護管束，八十九年二月十日，因保護管束期滿，未經撤銷保護管束，而由臺
    灣苗栗地方法院檢察署檢察官於八十九年三月二十日，以該署八十九年度戒毒偵
    字第二三號為不起訴處分確定；詎甲○○不知悔改，又基於連續施用第一、二級
    毒品海洛因、安非他命之概括犯意，自九十年十一月間起至九十一年二月三日晚
    上某時止，連續在其位於苗栗縣頭份鎮○○○路一一一巷十二號四樓住處，及頭
    份鎮斗煥里等不詳處所，不法施用海洛因、安非他命多次。嗣於九十年十二月四
    日下午十一時許，在苗栗縣竹南鎮○○里○○街九十號「富貴香汽車旅館」五０
    三號室內，為警查獲並採尿送驗，呈安非他命陽性反應；又於九十一年二月五日
凌晨零時二十分許，又在前揭苗栗縣頭份鎮○○○路一一一巷十二號四樓住處為
    警查獲，並同時扣得第一級毒品海洛因粉末五包，淨重四點三一公克，安非他命
    粉末八包，淨重十四點七八公克及安非他命吸食器一組及玻璃吸食器一支（以上
    查扣物均置於本院九十一年度上訴字第五七六號乙○毒品危害防制條例案卷）。
二、案經新竹市警察局第二分局報請臺灣苗栗地方法院檢察署檢察官偵查起訴及移送
    併辦。
    理    由
一、被告甲○○對於右開施用第一級毒品及第二級毒品等事實於偵查中、原審簡易庭
    審理時均供認不諱，並有苗栗縣衛生局、新竹市衛生局檢驗均呈甲基安非他命陽
    性反應之煙毒尿液檢驗成績書，不法藥物尿液初步篩檢報告書附卷可證，且有查
    獲之海洛因粉末五包，淨重四‧三一公克，安非他命粉末八包，淨重十四‧七公
    克及安非他命及安非他命吸食器一組、玻璃吸食器一支可證。又被告前因施用第
    二級毒品安非他命，經法院裁定送勒戒處所觀察、勒戒後，認有繼續施用毒品之
    傾向，復裁定令入戒治處所強制戒治，嗣經停止戒治交付保護管束，並於保護管
    束期滿後由臺灣苗栗地方法院檢察署檢察官於八十九年三月二十日，以該署八十
    九年度戒毒偵字第二三號為不起訴處分確定等情，有上開裁定、不起訴處分書及
    臺灣高等法院被告全國前案紀錄表等附卷可證；是被告於不起訴處分確定後五年
    內復犯本件施用毒品罪行，事證明確，被告於原審否認施用毒品，顯不足採信。
    被告犯行洵堪認定。
二、核被告所為，係犯毒品危害防制條例第十條第一項、第二項之施用第一、二級毒
    品罪。被告先後多次施用海洛因、安非他命犯行，時間緊接，方法相同，顯係基
    於概括犯意反覆為之，為連續犯，應依刑法第五十六條之規定，以一罪論。被告
    施用毒品前之持有毒品低度行為，應為施用毒品之高度行為所吸收，不另論罪。
    又移送併辦部分之犯罪事實（即九十年十二月四日被查獲之事實），經查與起訴
    部分事實為同一案件，本院自得併予審究。原審以被告施用安非他命罪證明確，
    予以論罪科刑，原無不合，惟查查扣之安非他命淨重為十四‧七八公克、原判決
    未送鑑定，逕載為毛重十六‧四四公克，尚有未洽。又被告施用第一級毒品海洛
    因罪證明確，原判決徒以被告之尿液檢驗，海洛因呈陰性反應，即認被告未施用
    海洛因，惟查施用海洛因後亦可能於採尿送驗前已完全排解出體外，未必均能自
    尿液中檢出反應，而所扣得之毒品亦可為施用之佐證，是不能因尿液檢驗海洛因
    未呈陽性反應，即認定被告未施用海洛因，是原審對於被告施用海洛因為無罪之
    判決，尚有未當，公訴人上訴意旨指摘原判決不當，為有理由，應由本院將原判
    決撤銷改判，爰審酌被告犯罪之動機、目的、手段、所生危害及犯後態度等一切
    情狀，分別量處如主文第二項所示之刑，並均諭知易科罰金之折算標準及定執行
    刑如主文所示。扣案之如主文所示之毒品，應予沒收銷燬之。另扣案之安非他命
    吸食器一組及玻璃吸食器一支係被告供犯罪所用，且屬被告所有，業據被告供明
    ，併予宣告沒收。
三、被告經合法傳喚，無正當理由不到庭，爰不待其陳述，逕行判決。
據上論斷，應依刑事訴訟法第三百六十九條第一項前段、第三百六十四條、第二百九
十九條第一項前段、第三百七十一條，毒品危害防制條例第十條第一項、第二項、第
十八條第一項前段，刑法第十一條前段、第五十六條、第四十一條第一條前段、第三
十八條第一項第二款、第五十一條第五款，罰金罰鍰提高標準條例第二項判決如主文
。
本案經檢察官丙○○到庭執行職務。
中      華      民      國      九十二   年       一      月   二十八   日
                      臺灣高等法院臺中分院刑事第五庭
                                          審判長法  官  袁  從  楨
                                                法  官  郭  同  奇
                                                法  官  胡  森  田
右正本證明與原本無異。
施用第一級毒品部分得上訴。
其他不得上訴。
如不服本判決應於收受送達後十日內向本院提出上訴書狀，其未敘述上訴之理由者並
得於提起上訴後十日內向本院補提理由書（均須按他造當事人之人數附繕本）。
                                                書記官  王  瑩  澤
中      華      民      國      九十二   年       一      月   二十九   日
                                                                        Ｉ


司法院資訊處製作；財團法人民間司法改革基金會備份。
